臺灣臺南地方法院刑事判決　　　　　　　　　　　　　　九十一年度訴字第九五號
　　公　訴　人　臺灣臺南地方法院檢察署檢察官
　　被　　　告　丁○○
右列被告因偽造有價證券案件，經檢察官提起公訴（九十年度偵字第一０七八八號、
九十年度偵字第一四二二七號），本院判決如左：
    主  文
丁○○連續行使偽造信用卡，處有期徒刑肆月，如易科罰金，以佰元折算壹日，緩
刑貳年。
扣案之偽造信用卡壹張（發卡銀行：誠泰商業銀行股份有限公司、卡號：00000
00000000000號）沒收。
    事  實
一、丁○○於民國九十年九月十日，在高雄市尖美百貨公司某處，以新臺幣（下同）
    五千元之代價，向一自稱「何先生」之姓名年籍不詳成年男子，購得偽造之誠泰
    商業銀行股份有限公司（下稱誠泰銀行）信用卡一張（卡號：00000000
    00000000號，真正持卡人：乙○○），並在該信用卡背面之簽名欄內簽
    上自己之姓名。丁○○旋即基於意圖為自己不法之所有與行使偽造信用卡之概括
    犯意，連續於同年月十七日下午二時十分許，持前揭偽造信用卡，至臺南市○○
    路○段三十三號「美體小鋪北門店」，選購價值二千六百五十元之身體保養品三
    瓶，並將上開偽造信用卡提示予不知情之店員甲○○而據以行使，且於簽帳單上
    簽署自己之姓名後交予店員甲○○，使甲○○陷於錯誤而交付財物；又於同日下
    午三時許，持前揭偽造信用卡，至臺南市○○路○段三一０號「大潤發量販店」
    ，購買價值一萬元之行動電話一支，並於結帳時提示上開偽造信用卡予不知情之
    店員以行使，嗣因該偽造之信用卡無法交易，而經該店安管課長丙○○發覺該信
    用卡係偽造，乃報警查獲，始未得逞。
二、案經臺南市警察局第五分局報請臺灣臺南地方法院檢察署檢察官偵查起訴。
    理  由
一、訊據被告丁○○，對右揭事實迭於警訊及偵審時供承不諱，核與被害人乙○○、
    證人甲○○、丙○○分別於警訊及本院調查時所供述之情節相符，且有乙○○原
    有信用卡影本、二聯式簽帳單之商戶存根影本、統一發票影本各一紙附卷可稽，
    復有上開偽造之誠泰銀行信用卡一張扣案可證。本件事證明確，被告犯行堪予認
    定。
二、核被告所為，係犯刑法第二百零一條之一第二項之行使偽造信用卡罪、同法第三
    百三十九條第一項之詐欺取財罪及同法第三百三十九條第三項、第一項之詐欺取
    財未遂罪（公訴人於犯罪事實已有論及，為漏未引用法條）。被告先後二次行使
    偽造信用卡及詐欺取財既、未遂之犯行，均時間緊接，手段相類，所犯係犯罪構
    成要件相同之罪名，顯係基於概括犯意為之，各為連續犯，應依刑法第五十六條
    之規定，分別論以連續行使偽造信用卡罪及連續詐欺取財既遂罪，並加重其刑。
    又所犯上開連續行使偽造信用卡罪、連續詐欺取財既遂罪二罪間，有方法、結果
    之牽連關係，為牽連犯，應依刑法第五十五條之規定從一重之連續行使偽造信用
    卡罪處斷。爰審酌被告因一時貪念購買偽造之信用卡持以行使，侵害他人財產法
    益，影響金融秩序，惟念其所獲利益非鉅，又業已償還所購買物品之價款，有該
    「美體小鋪北門店」店員甲○○出具之收據一張可稽，且犯罪後坦承犯行，態度
    良好，頗有悔意等一切情狀，量處如主文所示之刑，並諭知易科罰金之折算標準
    。末查被告前未曾受有期徒刑以上刑之宣告，有卷附臺灣高等法院被告全國前案
    紀錄表可按，其因一時失慮，致罹重典，經起偵審程序及刑之宣告，當知所警惕
    ，信無再犯之虞，本院認所宣告之刑以暫不執行為適當，併諭知緩刑二年，以啟
    自新。另扣案之偽造誠泰銀行信用卡一張（卡號：0000000000000
    000號），應依刑法第二百零五條之規定宣告沒收。
三、公訴意旨另以：被告丁○○持上開偽造之誠泰銀行信用卡（卡號：000000
    0000000000號），於九十年九月十七日下午二時十分許，至臺南市○○路○段三十三號「美體小鋪北門店」，以自己之名冒刷該信用卡，選購價值二
    千六百五十元之身體保養品三瓶，因認被告尚涉有刑法第二百十六條、第二百十
    條之行使偽造私文書罪嫌云云。惟按刑法處罰偽造文書罪之主旨，所以保護文書
    之實質的真正，故不僅作成之名義人須出於虛捏或假冒，即文書之內容，亦必出
    於虛構，始負偽造之責任。又以自已名義作成之文書，雖為不實之登載，無論是
    否足生損害於他人，刑法上既無處罰明文，自無論罪之餘地（最高法院二十年上
    字第一０五０號及二十年年非字第七六號判例意旨參照）。經查：本案被告丁○○，於九十年九月十七日下午二時十分許，在臺南市○○路○段三十三號「美體
    小鋪北門店」刷卡購物時，係以自己之名義在信用卡簽帳單上簽名，並無冒用他
    人名義之情事，有該二聯式簽帳單之商戶存根聯在卷可參，是被告既係以自己名
    義作成文書，揆諸前揭說明，縱該簽帳單上之內容係屬不實，仍與刑法偽造文書
    之構成要件未合，此外復查無其他證據證明被告確有上開偽造文書之犯行，惟公
    訴意旨認此部分與前揭論罪科刑之部分有方法結果之牽連犯關係，為裁判上一罪
    ，爰不另為無罪之諭知。
據上論斷，應依刑事訴訟法第二百九十九條第一項前段，刑法第五十六條、第二百零
一條之一第二項、第三百三十九條第一項、第五十五條、第四十一條第一項前段、第
七十四條第一款、第二百零五條，罰金罰鍰提高標準條例第一條前段、第二條，判決
如主文。
本案經檢察官蘇聰榮到庭執行職務。
中    華    民    國      九十一    年      四      月      二十二      日
                              臺灣臺南地方法院刑事第三庭
                                  審判長法  官  李政庭
                                        法  官  蔡奇秀
                                        法  官  林佩儒
右正本證明與原本無異
如不服本判決應於送達後十日內向本院提出上訴狀
                                        書記官  廖文靜
中    華    民    國      九十一    年      四      月      二十二      日
附錄本案論罪科刑法條全文：
刑法第二百零一條之一
意圖供行使之用，而偽造、變造信用卡、金融卡、儲值卡或其他相類作為簽帳、提款
、轉帳或支付工具之電磁紀錄物者，處一年以上七年以下有期徒刑，得併科三萬元以
下罰金。
行使前項偽造、變造之信用卡、金融卡、儲值卡或其他相類作為簽帳、提款、轉帳或
支付工具之電磁紀錄物，或意圖供行使之用，而收受或交付於人者，處五年以下有期
徒刑，得併科三萬元以下罰金。
刑法第三百三十九條
意圖為自己或第三人不法之所有，以詐術使人將本人或第三人之物交付者，處五年以
下有期徒刑、拘役或科或併科一千元以下罰金。
以前項方法得財產上不法之利益或使第三人得之者，亦同。
前二項之未遂犯罰之。
